# 计提以前年度利息的处理

提问人：kingz20151130 时间：2023-06-29 21:21:34
A房地产公司是B公司的子公司，B是M公司(M为上市公司）的子公司（B公司控制A公司），C公司是A公司股东（C与A、B、M不属于集团内关联方公司，C为非上市公司，C持股A公司50%股权），A公司2020-2022年度处于房地产开发阶段， 2023 年 3 月A公司预售阶段， 7 月A公司楼盘开始结转收入成本。
（二）业务事项
2020 年 1 月 1 日B公司向M公司借款 12 亿，签订合同， 2023 年归还，年末归还利息，到期还本，按5%计提利息支出。M公司每年计提利息收入并于每年收到A公司利息，每年次月缴纳利息对应增值税。
2020 年 1 月 1 日A公司向B公司借款 10 亿，A向C公司借款 10 亿，因三方利息、借款期间有分歧，未签订借款合同，故A公司一直没有计提计息支出，B和C公司也没有计提利息收入。 2023 年 6 月A、B、C协商一致，签订协议，B和C公司按年利率5%、借款期限为2020-2023年，年末归还利息，到期还本。各自计息2020-2022年A公司的利息收入含税金额1.5亿，B和C公司计提增值税 7 月缴纳。A公司计提2020-2022年支出合计 3 亿元,。
（三）疑问事项：针对以上事项，
（ 1 ） 2023 年 6 月A、B、C协商一致，签订协议“B和C公司按年利率5%、借款期限为2020-2023年”是否合理？
（ 2 ）A计提2020-2022年度 3 亿利息支出，B与C各自计提2020-2022年度1.5亿利息收入处理是否合适？若不合适如何处理？

回答人：chenyiwei
对于“2020年 1 月 1 日A公司向B公司借款 10 亿，A向C公司借款 10 亿”，在“因三方利息、借款期间有分歧，未签订借款合同”的情况下，B、C仍向A提供了借款，该安排是否公允、合理？
无论如何，该笔款项不是无息贷款，因此理论上，虽然没有约定利息，但A在借款期间仍应按照市场利率计提确认利息支出，但B、C不应确认利息收入。后续各方就借款期限和利率达成一致时，对A（借款人）应作为对此前计提的累计利息支出的调整处理，对B、C可以一次性确认利息收入。